de: Schleifanwendung: Entgraten; Nacharbeit; Entfernen von Farbe; Entfernen von Rost; Entfernen von Ablagerung; Sonstiges
ko: 샌딩 적용: 디버링; 마무리 작업; 페인트 제거; 녹 제거; 물때 제거; 기타
zh-CN: 打磨应用: 去毛刺; 修整工作; 除漆; 除锈; 除垢; 其他
fr: Application de ponçage: Ébavurage; Finitions; Enlever la peinture; Enlever la rouille; Enlever le tartre; Autre
en: Sanding application: Deburring; Finishing work; Removing paint; Removing rust; Removing scale; Other
es: Aplicación de lijado: Desbarbado; Acabados; Quitar pintura; Eliminación de óxido; Eliminación de cal; Otros
vi: Ứng dụng chà nhám: Mài nhẵn; Công việc trang trí; Tẩy sơn; Loại bỏ rỉ sét; Loại bỏ quy mô; Khác
el: Εφαρμογή λείανσης: Λείανση; Ολοκλήρωση εργασίας; Αφαίρεση χρώματος; Αφαίρεση σκουριάς; Αφαίρεση αλάτων; Άλλο
th: การใช้งานการขัดกระดาษทราย: การลบคม; งานลงรายละเอียด; การลบสี; การกำจัดสนิม; การกำจัดคราบตะกรัน; อื่นๆ
sk-SK: Použitie brúsneho nástroja: Odihlovanie; Dokončovacie práce; Odstránenie farby; Odstránenie hrdze; Odstránenie vodného kameňa; Iné
nb: Bruk av sliping: Avgrading; Etterarbeid; Fjerning av maling; Rustfjerning; Skjoldfjerning; Annet
hu: Csiszolóeszköz alkalmazási területe: Sorjázás; Befejező megmunkálás; Festékeltávolítás; Rozsdaeltávolítás; Vízkő eltávolítása; Egyéb
hr-HR: Primjena alata za brušenje: Čišćenje; Završni radovi; Uklanjanje boje; Uklanjanje hrđe; Uklanjanje kamenca; Ostalo
ja: ヤスリの用途: バリ取り; 仕上げ作業; ペンキ落とし; サビ落とし; 水垢除去; その他
pt-PT: Aplicação de lixamento: Rebarbação; Acabamentos; Remoção de tinta; Remoção de ferrugem; Remoção de crosta; Outro
sv: Sliptillämpning: Gradning; Avslutande arbete; Målarfärgborttagning; Rostborttagning; Kalkborttagning; Övrigt
fi: Hiontasovellus: Purseenpoisto; Viimeistelytyöt; Maalin poisto; Ruosteen poisto; Kalkin poisto; Muu
ro-RO: Funcția de șlefuire: Debavurare; Lucrare de finisare; Îndepărtarea vopselei; Îndepărtarea ruginii; Îndepărtarea calcarului; Altele
lt-LT: Šlifavimo paskirtis: Išlajų šalinimas; Baigiamieji darbai; Dažų šalinimas; Rūdžių šalinimas; Kalkių šalinimas; Kita
tr: Zımparalama uygulaması: Çapak alma; Cilalama; Boya sökme; Pas giderme; Kazan taşı giderme; Diğer
pl: Zastosowanie do szlifowania: Frezowania; Prace wykończeniowe; Usuwanie farby; Usuwanie rdzy; Usuwanie kamienia; Inne
bg-BG: Приложение за шлайфане: Разстъргване; Довършителни работи; Премахване на боя; Премахване на ръжда; Премахване на отлагания; Други
nl: Schuurtoepassing: Ontbramen; Afwerking; Verf verwijderen; Roest verwijderen; Kalk verwijderen; Andere
pt-BR: Aplicação de assoreamento: Rebarbação; Trabalho de acabamento; Remoção de tinta; Remoção de ferrugem; Remoção de calcário; Outro
zh-TW: 研磨應用: 去毛刺; 收尾工作; 除漆; 除鏽; 去除水垢; 其他
ru: Назначение шлифовальных принадлежностей: Удаление заусенцев; Отделочные работы; Удаление краски; Удаление ржавчины; Удаление окалины; Другой
sl-SI: Uporaba brušenja: Razigljevanje; Zaključna dela; Odstranjevanje barve; Odstranjevanje rje; Odstranjevanje vodnega kamna; Drugo
it: Applicazione della levigatura: Sbavatura; Lavori di finitura; Rimozione della vernice; Rimozione della ruggine; Rimozione delle incrostazioni; Altro
cs: Aplikace pískování: Odstraňování otřepů; Dokončovací práce; Odstranění nátěru; Odstranění rzi; Odstranění vodního kamene; Jiné
da: Slibeanvendelse: Afgratning; Afsluttende arbejde; Fjernelse af maling; Fjernelse af rust; Fjernelse af kalk; Andet